臺灣臺北地方法院民事裁定
111年度家親聲字第164號
聲  請  人    甲○○
兼法定代理人  乙○○
上二人
非訟代理人  鍾承哲律師
相  對  人  丙○○  

上列當事人間聲請給付扶養費事件，本院裁定如下：
    主      文
相對人應自民國111年1月22日起至聲請人甲○○成年之日止，按月
於每月5日前給付聲請人甲○○新臺幣九千元；如一期逾期不履行
者，其後六期喪失期限利益。
相對人應給付聲請人乙○○新臺幣一萬八千元，及自民國111年1月
22日起至清償日止，按年息5%計算之利息。
其餘聲請駁回。
聲請程序費用新臺幣二千元由相對人負擔新臺幣一千元，餘由聲
請人負擔。
    理      由
一、聲請意旨略以：聲請人乙○○與相對人於民國106年10月26日
    結婚，育有未成年子女即聲請人甲○○（000年0月00日生），
    嗣聲請人乙○○與相對人於110年10月28日兩願離婚，約定由
    聲請人乙○○行使負擔未成年子女甲○○之權利義務，且自兩造
    離婚後，未成年子女甲○○之養育費用均由聲請人乙○○單獨負
    擔，相對人未曾給付，爰依民法第1114條請求給付扶養費，
    及依民法第179 條請求返還代墊扶養費等語。並聲明：㈠相
    對人應自家事聲請狀繕本送達翌日起至聲請人甲○○成年止，
    按月於每月5日前給付聲請人甲○○扶養費新臺幣(下同)15,35
    7元，相對人如遲誤一期履行，其後12期視為亦已到期。㈡相
    對人應給付聲請人乙○○30,713元及自家事聲請狀繕本送達翌
    日起至清償日止，按年息5%計算之利息。㈢聲請人願供擔保
    ，請准就前開第2項聲明宣告假執行。
二、相對人答辯略以：相對人願意給付未成年子女扶養費，但金
    額太高，相對人沒有辦法，可以改成5,000元。離婚的錄音
    有講到聲請人乙○○不會要求任何費用等語。
三、按父母對於未成年子女之扶養義務，不因結婚經撤銷或離婚
    而受影響，民法第1116條之2定有明文；又按扶養之程度，
    應按受扶養權利者之需要，與負扶養義務者之經濟能力及身
    分定之；負扶養義務者有數人，而其親等同一時，應各依其
    經濟能力分擔義務；民法第1119條、第1115條第3 項亦有明
    文。是父母對未成年子女之扶養義務，係基於父母子女之身
    分而來，父母離婚所消滅者乃婚姻關係，縱因離婚而使一方
    之親權處於一時之停止狀態，但對於父母子女間之直系血親
    關係毫無影響，均應依各自資力對子女負扶養義務，若均有
    扶養能力時，對於子女之扶養費用均應分擔，父母之一方單
    獨扶養，自得依不當得利之規定請求他方償還代墊其應分擔
    之扶養費用（最高法院92年度台上字第1699號判決意旨參照
    ）。
四、經查：
　㈠聲請人乙○○與相對人於106年10月26日結婚，育有未成年子女
    甲○○，嗣聲請人乙○○與相對人於110年10月28日兩願離婚，
    約定由聲請人乙○○行使負擔聲請人甲○○之權利義務等情，業
    據提出戶籍謄本為憑(見本院卷第17-18頁)，復有戶役政資
    訊網站個人戶籍資料查詢、臺北市萬華區戶政事務所111年9
    月6日北市萬戶資字第1116007223號函暨離婚登記資料為佐(
    見本院卷第23頁)，堪信為真。
　㈡聲請人甲○○請求相對人自111年1月22日起至甲○○成年之
　　日止按月給付扶養費10,000元部分，為有理由：
　　⒈查聲請人乙○○與相對人之婚姻關係雖於110年10月28日
　　  離婚，並約定聲請人甲○○權利義務之行使或負擔由聲請人
      乙○○單獨任之，惟相對人對於未成年子女仍負有扶養義務
      ，是參酌如附表所示兩造之身分地位、所得收入之經濟能
      力等，聲請人乙○○與相對人資力相當，是聲請人乙○○與相
      對人負擔未成年子女扶養費之比例為1：1，應為合理。
　  ⒉本院斟酌聲請人甲○○現居住臺北市，依目前社會經濟狀況
      與一般國民生活水準，參考行政院主計總處公布110年度
      臺北市平均每人月消費支出為32,305元，及聲請人乙○○10
      9年、110年所得分別為269,576元、302,348元（見本院卷
      第33、127頁電子閘門財產所得調件明細表），低於平均
      每人月消費支出金額，是認聲請人甲○○每月扶養費以18,0
      00元為適當。依兩造平均負擔，相對人應負擔聲請人甲○○
      之扶養費為每月9,000元，則聲請人甲○○請求相對人自111
      年1月22日(見本院卷第49頁)起至甲○○成年之日止，按月
      於每月5日前給付扶養費9,000元（18,000元×1/2），為有
      理由，應予准許，逾此範圍，則無理由。又本院酌定相對
      人喪失期限利益之範圍係其後6期部分，雖與聲請人聲明
      不同，惟考量倘1期未履行，即命相對人一次給付連同本
      期共計12期，恐致相對人負擔過重，未必有利於未成年子
      女，且此係法院得依職權審酌之事項，依家事事件法第10
      0條第1項規定，不受當事人聲明之拘束，尚不生其餘請求
      駁回之問題，附此敘明。
　㈢聲請人乙○○請求相對人給付110年10月28日起至110年12月28
    日期間代墊未成年子女扶養費18,000元（9,000元×2月＝
　　18,000元）部分，為有理由。 
　　查相對人每月應負擔未成年子女甲○○之扶養費為9,000元，
    已如前述。依此計算，聲請人乙○○請求相對人給付自110年1
    0月28日起至110年12月28日期間代墊未成年子女扶養費18,0
    00元（9,000元×2月＝18,000元），為有理由。 
　㈣相對人辯稱離婚時聲請人乙○○曾表示不會要求任何費用云
　　云，固提出錄音檔暨譯文為證，然依錄音內容所示，聲請人
    雖表示：「今天下班啊，然後去那個昨天那間麥當勞簽離婚
    協議書吧，阿都不要求了，就這樣子吧，小孩我自己顧啊。
    」，然兩造所談條件為何，聲請人是否確有放棄代墊費用請
    求權利等情，未能知悉，聲請人乙○○所稱「小孩我自己顧」
    之真意為何，尚有疑義，兩造亦未於離婚協議書上明確約定
    ，是難僅憑上開錄音內容採認聲請人乙○○有放棄請求相對人
    返還代墊扶養費之權利，相對人所辯，難以採信。
　㈤綜上述，聲請人乙○○、甲○○請求相對人自111年1月22日起至
    聲請人甲○○成年之日止，按月於每月5日前給付甲○○扶養費9
    ,000元；及聲請人乙○○請求相對人給付110年10月28日起至1
    10年12月28日代墊甲○○之扶養費18,000元暨自111年1月22日
    起至清償日止按年息5%計算之利息，為有理由，應予准許；
    逾此範圍之請求，為無理由，應予駁回。又聲請人另請求准
    予宣告假執行，惟本件請求給付扶養費屬家事非訟事件，而
    家事事件法對家事非訟事件並未設有假執行之相關規定，且
    依家事事件法第97條之規定，僅準用非訟事件法之規定，而
    未準用民事訴訟法中關於假執行之規定，而非訟事件法亦無
    準用民事訴訟法關於假執行之規定，故聲請人請求本院准供
    擔保宣告假執行，於法尚屬無據，併予敘明。　
五、爰裁定如主文。
中　　華　　民　　國　　111 　年　　12　　月　　21  　日
                    家事法庭  法  官  蔡寶樺
以上正本係照原本作成。
如不服本裁定應於送達後10日內向本院提出抗告狀(應附繕本)，
並繳納抗告費新臺幣1,000元。
中　　華　　民　　國　　111 　年　　12　　月　　21　　日
                              書記官  張妤瑄
附表：
項目 年度  聲請人乙○○ 相對人丙○○ 備註 職業  托兒所廚工，月收入約25,000元 電子業，月收入約27,000元 見本院卷第76頁。 所得 收入 108年 334,850元 300,909元 見本院卷第29-43、127-133頁兩造稅務電子閘門所得、財產調件明細表。  109年 269,576元 337,196元   110年 302,348元 320,716元  財產  名下無財產。 名下無財產。